fi: Yhteensopiva jarrupala: Kaikki palaseokset; Metalli-/sintratut ja hartsipalat; Vain hartsi-/orgaaniset palat; Muu
pt-BR: Pastilha de freio compatível: Todos os compostos de pastilha; Pastilhas de metal/sinterizadas e resina; Apenas pastilhas de resina/orgânicas; Outro
cs: Kompatibilní brzdové destičky: Všechny směsi destiček; Kovové/sintrované a organické destičky; Pouze organické destičky; Ostatní
th: ผ้าเบรกที่ใช้งานร่วมกันได้: ผ้าเบรกทุกแบบ; ผ้าเบรกแบบโลหะและเรซิน; ผ้าเบรกแบบเรซิน/ออร์แกนิกเท่านั้น; อื่นๆ
zh-CN: 适配刹车片: 所有刹车片材质; 金属/烧结和树脂刹车片; 仅树脂/有机刹车片; 其他
nl: Compatibel remblok: Alle rembloksamenstellingen; Metalen/gesinterde en harsremblokken; Alleen hars/organische remblokken; Overige
da: Kompatibel bremseklods: Alle belægningstyper; Metal/sintrede og resin-bremseklodser; Kun resin/organiske bremseklodser; Andet
bg-BG: Съвместими спирачни накладки: Всички съединения за накладки; Метални/синтеровани и органични накладки; Само органични/резинови накладки; Друго
en: Compatible brake pad: All pad compounds; Metal/sintered and resin pads; Resin/organic pads only; Other
tr: Uyumlu fren balatası: Tüm balata bileşenleri; Metal/sinterlenmiş ve reçine balatalar; Yalnızca reçine/organik balatalar; Diğer
es: Pastilla de freno compatible: Todos los compuestos de pastillas; Pastillas de metal/sinterizadas y de resina; Solo pastillas de resina/orgánicas; Otro
el: Συμβατό τακάκι φρένων: Όλες οι ενώσεις στα τακάκια; Τακάκια μεταλλικά/sintered και ρητίνης; Μόνο τακάκια ρητίνης/οργανικά; Άλλο
sk-SK: Kompatibilná brzdová platnička: Všetky zmesi doštičiek; Kovové/spekané a živicové doštičky; Len živicové/organické doštičky; Iné
ja: 互換性のあるブレーキパッド: 全パッドコンパウンド; メタル/焼結およびレジンパッド; レジン/オーガニックパッド専用; その他
hu: Kompatibilis fékbetét: Minden fékbetét keverék; Fémes / szinterezett és műgyantás fékbetétek; Csak műgyantás / organikus fékbetétek; Egyéb
ru: Совместимые тормозные колодки: Все составы колодок; Металлические/спеченные и органические колодки; Только полимерные/органические колодки; Другое
sv: Kompatibla bromsbelägg: Alla beläggningsblandningar; Metall-/sinter- och hartsbelägg; Endast harts/organiska belägg; Övrigt
fr: Plaquette de frein compatible: Tous les composés de plaquettes; Plaquettes métalliques/frittées et en résine; Plaquettes en résine/organiques uniquement; Autre
ro-RO: Plăcuțe de frână compatibile: Toate compozițiile de plăcuțe; Plăcuțe metalice/sinterizate și din rășină; Doar plăcuțe din rășină/organice; Altele
pl: Kompatybilny klocek hamulcowy: Wszystkie mieszanki klocków; Klocki metaliczne / spiekane i żywiczne; Tylko klocki żywiczne / organiczne; Inne
de: Kompatibler Bremsbelag: Alle Belagmischungen; Metall-/Sinter- und Kunstharzbeläge (Resin); Nur Kunstharz-/organische Beläge; Sonstige
sl-SI: Združljiva zavorna ploščica: Vse mešanice za zavorne ploščice; Kovinske/sintrane in organske ploščice; Samo organske ploščice; Drugo
ko: 호환 브레이크 패드: 모든 패드 컴파운드; 금속/소결 및 레진 패드; 레진/유기농 패드 전용; 기타
it: Pastiglia freno compatibile: Tutte le mescole di pastiglie; Pastiglie in metallo/sinterizzate e in resina; Solo pastiglie in resina/organiche; Altro
zh-TW: 相容煞車片: 所有煞車皮材質; 金屬/燒結與樹脂煞車皮; 僅限樹脂/有機煞車皮; 其他
lt-LT: Suderinama stabdžių kaladėlė: Visų sudėčių trinkelės; Metalo / sukepintos ir dervinės trinkelės; Tik dervinės / organinės trinkelės; Kita
pt-PT: Pastilha de travão compatível: Todos os compostos de pastilhas; Pastilhas de metal/sinterizadas e resina; Apenas pastilhas de resina/orgânicas; Outro
nb: Kompatible bremseklosser: Alle bremsebelegg; Metall-/sintrede og resinbaserte klosser; Kun resin/organiske klosser; Annet
vi: Má phanh tương thích: Tất cả hợp chất của má phanh; Má phanh kim loại/sintered và resin; Chỉ má phanh resin/hữu cơ; Khác
hr-HR: Kompatibilna kočiona pločica: Svi materijali pločica; Metalne/sinterirane i smolaste pločice; Samo smolaste/organske pločice; Ostalo